高雄高等行政法院簡易判決
　　　　　　　　　　　　九十五年度簡字第四００號
原　　　告　甲○○
被　　　告　嘉義市政府
代　表　人　乙○○○○
上列當事人間因就業服務法事件，原告不服行政院勞工委員會中
華民國九十五年十月二日勞訴字第０九五００三三七四０號訴願
決定，提起行政訴訟。本院判決如下：
    主  文
原告之訴駁回。
訴訟費用由原告負擔。
    事實及理由
一、緣原告依法聘僱之菲律賓籍看護工DOMINGO TERESITA PETA
    RGUE (下稱Ｄ君，護照號碼：KK三九七八四八；居留地址：
    嘉義縣民雄鄉福樂村埤角五十二號）係從事家庭看護之工作
    ，卻於訴外人楊蕙萍所經營之「一品排骨店」內(址設：嘉
    義市○○○路二四八號)從事洗菜及洗碗盤等工作，案經嘉
    義縣警察局朴子分局於民國（下同）九十四年十二月十四日
    九時五十分當場查獲，該分局遂於九十四年十二月二十二日
    以嘉朴警三字第０九四００八五五三一號函移由被告依法查
    處，嗣經被告審查屬實，乃依就業服務法第五十七條第二款
    及第六十三條第一項規定，於九十五年四月二十日以府社勞
    字第０九五００八０二六三號處分書，處原告罰鍰新台幣（
    下同）一五０、０００元。原告不服，提起訴願，經遭決定
    駁回，遂提起本件行政訴訟。
二、原告起訴意旨略謂：（一）原告因母親罹患老人失智及雙腳
    行動不便，因此依法申請家庭監護工，在嘉義縣民雄鄉福樂
    村埤角五十二號照顧看護，受聘之菲律賓籍家庭看護工D 君
    於九十四年七月間到職，原告之母因有時須由原告陪同至台
    北市做推拿療法之治療，少則一、二日，多則三、四日，因
    原告對台北市○道路不熟悉，故均以大眾交通工具來往，為
    了省一個人的交通費用及住宿費用，所以決定不帶同看護前
    往，如任由在嘉義縣民雄鄉福樂村單獨住宿，一則怕導致意
    外，一則無人看管，怕藉機逃跑或偷竊，因此乃與友人楊蕙
    萍商議，請其幫忙，在原告陪同母親北上復健治療期間，將
    菲籍看護工Ｄ君借住，看管及提供三餐。以防止其脫逃，然
    因受託人楊蕙萍為經營排骨店之生意，白天家中亦無人，所
    以白天都帶著菲籍看護工Ｄ君到店中看管，至於該菲籍看護
    工Ｄ君是否因楊蕙萍提供膳宿而自動幫忙洗菜，則為原告所
    不知，亦非當初暫住一、二日之附帶約定。被告其間未讓原
    告與菲籍看護工Ｄ君當面對質、釐清事實，且強制遣送出境
    ，而後僅採信外籍看護工Ｄ君之供詞，以嘉義縣警察局朴子
    分局於九十四年十二月十四日查獲該菲籍看護工Ｄ君有幫忙
    洗菜之行為，即認定原告申請外籍看護工後，未從事原申請
    理由之事項，而交付他人，為他人工作，而依違反就業服務
    法第五十七條第二款、第六十三條規定，科處一五０、００
    ０元。該處分所認定之事實，顯與實際不符，令人不服。（
    二）原告於此事件中，未曾得到任何利益，菲籍看護工薪資
    為每月一五、八四０元再加上每週日加班費五二八元×四週
    共計每月薪資為一七、九五二元，這是行政院勞工委員會（
    下稱勞委會）之規定，而且還要每月就業安定費二、０００
    元，以及看護工之健保費七七０元，原告一個月必須支出共
    二０、七二二元，但於警局筆錄記載為一八、０００元，誰
    會去做這些賠錢事？（三）還有就是原告將外籍工於不方便
    時一、二日或三、四日，若是由楊蕙萍僱用，當是長期住宿
    楊蕙萍處，原告若是一、二日，三、四日來來回回載動，在
    成本上根本不符實際，那有利潤可言。（四）綜上所訴：（
    １）未得利。（２）如果是由楊蕙萍僱用，當是長期，非一
    、二日、三、四日。（３）法律處罰者，應為蓄意違法者，
    原告並無犯意，此法本已嚴苛，又從嚴認定，顯已擾民，人
    民動則得罪。（４）不但未使外籍看護工與原告當面對質，
    又強制遣送出境，使事實無法釐清，而僅採信外勞之片面供
    詞。（５）原告雖為當時力新人力仲介有限公司之股東，但
    僅為純粹之投資合夥，並未參與工作，訴願決定書所指原告
    為就業服務專業人員，應具有高度專業判斷能力，顯然與事
    實不符。（６）如果由楊蕙萍聘僱，必然長宿楊蕙萍處，外
    籍勞工又為何知道原告母親由原告帶到台北市就醫。（７）
    此實際無聘僱關係，只因二、三日之臨時狀況即認定為違反
    法令而加以處罰，應已違反根本之立法原意。（８）於勞委
    會訴願決定書中謂，原告與楊蕙萍二人，均於警察筆錄中，
    坦承違法情事不諱，又與事實不符有顛倒事實、故意入罪之
    情。基於以上所陳訴及事實，此項處分令人不服，爰訴請撤
    銷訴願決定及原處分云云。被告則以：原告起訴狀，尚無新
    事證提出，另被告九十五年七月十日府社勞字第０九五００
    二七七五七號函送訴願答辯狀及勞委會九十五年十月二日勞
    訴字第０九五００三三七四０號訴願決定書，就本件決定之
    理由均陳述甚明且屬完備，請駁回原告之訴等語置辯。
三、按「為保障國民工作權，聘僱外國人工作，不得妨礙本國人
    之就業機會、勞動條件、國民經濟發展及社會安定。」、「
    雇主聘僱外國人工作，應檢具有關文件，向中央主管機關申
    請許可。．．．。」、「雇主聘僱外國人不得有下列情事：
    一、．．．。二、以本人名義聘僱外國人為他人工作。．．
    ．．．．。」、「違反．．．第五十七條．．．第二款規定
    者，處新臺幣十五萬元以上七十五萬元以下罰鍰。．．．。
    」分別為就業服務法第四十二條、第四十八條第一項、第五
    十七條第二款、第六十三條第一項所明定。
四、經查，原告依法聘僱之菲律賓籍看護工Ｄ君，係從事家庭看
    護之工作，卻於訴外人楊蕙萍所經營之「一品排骨店」內（
    址設：嘉義市○○○路二四八號）從事洗菜及洗碗盤等工作
    ，案經嘉義縣警察局朴子分局於九十四年十二月十四日九時
    五十分當場查獲，該分局遂於九十四年十二月二十二日以嘉
    朴警三字第０九四００八五五三一號函移由被告依法查處，
    嗣經被告審查屬實，乃依就業服務法第五十七條第二款及第
    六十三條第一項規定，於九十五年四月二十日以府社勞字第
    ０九五００八０二六三號處分書，處原告罰鍰一五０、００
    ０元整等情，此有嘉義縣警察局朴子分局九十四年十二月十
    四日檢查紀錄表、相片五幀、被告前揭處分書等附於原處分
    卷可稽，應堪信實。
五、原告雖執前詞以為爭論，惟查，依據外籍勞工Ｄ君之警訊筆
    錄所載略以：「（妳於何時入境來台？來台目的為何？）我
    於二００五年七月十四日入境來台，我是甲○○君所申請引
    進之外籍看護工。」、「（你所照顧之受看護對象為何人？
    ）我所照顧之受看護對象是他的母親。」、「（妳於何時開
    始至一品排骨店工作？工作項目為何？）我於二個月前（即
    九十四年十月）起開始由該店負責人楊蕙萍早上載我到一品
    排骨店從事洗菜及洗碗盤的工作。」、「（妳在一品排骨店
    工作薪資多少？由何人支付？）我在一品排骨店工作一個月
    薪水新台幣一五、八四０元，薪水由一品排骨店負責人楊蕙
    萍支付。」、「(妳是由何人帶妳至楊蕙萍的家中？)是力新
    仲介公司人員帶我到僱主楊蕙萍家中。」等語，此有外籍勞
    工Ｄ君於九十四年十二月十四日在嘉義縣警察局朴子分局詢
    問筆錄附於原處分卷可憑，此核與楊蕙萍於警訊供述略以：
    「（該名外勞Ｄ君在你家住多久了？）她到我家來來回回大
    概有二至三個月了，因為我家平日家裡都沒有人，所以我都
    帶外勞Ｄ君到我經營的一品排骨店內，而她看到我們店內在
    忙，都會幫忙我店內的工作，我有提供她吃住。」等語，於
    被告社會局談話筆錄供述：「警所查獲時，Ｄ君與我同時在
    洗菜。」等語相符，並有楊蕙萍九十四年十二月十五日警訊
    筆錄、嘉義市政府社會局九十五年一月十日談話紀錄附原處
    分卷可稽。另參諸原告於九十四年十二月十九日警訊筆錄及
    嘉義市政府社會局九十五年一月十日談話紀錄中均坦認曾將
    Ｄ君寄放於楊蕙萍處有二個多月，綜觀上情，Ｄ君曾至楊蕙
    萍前述一品排骨店工作二個月，住宿於該處，並由楊蕙萍給
    付Ｄ君薪水，Ｄ君並非偶發性至楊蕙萍處幫忙等情，應堪認
    定。按原告既依法得聘僱家庭看護工外勞Ｄ君照顧受看護人
    ，則受看護人症狀必須屬於重大病患，且需要他人時常在旁
    照顧，是其母既罹患老人痴呆及雙腳行動不便，則原告主張
    必須時常北上就醫復健，卻未讓Ｄ君同行，反將Ｄ君長期空
    置於南部並寄放他人處，依據一般經驗法則判斷，顯難採信
    。據上，本件既經警方查獲，外勞Ｄ君於調查筆錄中對於其
    工作內容、薪資皆能清楚詳述並坦承受僱於楊蕙萍，則上開
    事實應以外勞Ｄ君調查筆錄內容堪信為真實。至於原告所稱
    Ｄ君係寄放於楊蕙萍處，薪水由原告支付云云，應係卸責之
    詞，訴外人就此部分所稱亦顯為附合之詞，均不可採。
六、綜上所述，原告之主張均無可採，則被告依就業服務法第五
    十七條第二款及第六十三條第一項規定，處原告罰鍰一五０
    、０００元，並無違誤，訴願決定予以維持，亦無不合。原
    告提起本件訴訟，求為撤銷訴願決定及原處分，為無理由，
    應予駁回。又本件屬簡易事件，故不經言詞辯論為之。又本
    件事證已臻明確，兩造其餘攻擊防禦方法核與判決結果不生
    影響，爰不逐一論述，附此敘明。
據上論結，本件原告之訴為無理由，爰依行政訴訟法第二百三十
三條第一項、第二百三十六條、第一百九十五條第一項後段、第
九十八條第三項前段，判決如主文。
中   華     民    國  九十六  年  二   月   二十七  日
                  第一庭      法  官  林勇奮
以上正本係照原本作成。
如不服本判決，應於送達後二十日內，向本院提出上訴狀並表明
上訴理由，如於本判決宣示後送達前提起上訴者，應於判決送達
後二十日內補提上訴理由書（須按他造當事人人數附繕本）。提
起上訴應預繳送達用雙掛號郵票七份（每份三十四元）。
中   華     民    國  九十六  年  二   月   二十七  日
                              書記官  黃玉幸
附註:
行政訴訟法第二百三十五條（第一項、第二項）:
對於適用簡易程序之裁判提起上訴或抗告，須經最高行政法院之
許可。
前項許可，以訴訟事件所涉及之法律見解具有原則性者為限。
